臺灣桃園地方法院小額民事判決
111年度桃小字第396號
原      告  鄭竹圓  

被      告  許鑫瑜  

訴訟代理人  蒲柄文  
上列當事人間請求損害賠償事件，本院於民國111年4月6日言詞
辯論終結，判決如下：
   主    文
一、原告之訴駁回。
二、訴訟費用新臺幣1,000元由原告負擔。
    事實及理由
一、原告主張：原告於民國109年2月24日15時4分許，騎乘車牌
    號碼000-000號普通重型機車（下稱系爭車輛）沿桃園市桃
    園區中正路往慈文路之方向行駛，行經同市區中正路與民光
    路之交岔路口（下稱系爭交岔路口）時，適有被告駕駛車牌
    號碼000-0000號自用小客車（下稱肇事車輛）行駛在系爭車
    輛之前方，原告騎乘系爭車輛欲自肇事車輛左後方超越時，
    肇事車輛於系爭交岔路口無故緊急煞車，系爭車輛因而與肇
    事車輛發生碰撞（下稱系爭交通事故），致系爭車輛受有損
    害，而系爭車輛維修費用為新臺幣（下同）5,600元。嗣原
    告又因急性胰臟炎等而分別於110年1月30日及110年10月17
    日就醫接受診治，而支付醫療費用20,000元，並因此受有精
    神慰撫金40,000元之損害，爰依民法侵權行為之法律關係提
    起本件訴訟，請求損害賠償等語，並聲明：被告應連帶給付
    原告65,600元，及自起訴狀繕本送達翌日起至清償日止，按
    年息5％計算之利息。
二、被告則以：被告駕駛肇事車輛之行為並無過失，且原告請求
    損害賠償之內容與系爭交通事故無關等語，資為抗辯。並聲
    明：原告之訴駁回。
三、本院得心證之理由：
  ㈠原告騎乘之系爭車輛與被告駕駛之肇事車輛於上開時、地，
    發生碰撞；後於110年3月2日，原告將系爭車輛送請順興車
    行估價修繕費用為5,600元；嗣於110年1月30日、110年10月
    17日，原告因急性胰臟炎到天晟醫療社團法人天晟醫院急診
    接受治療等情，有道路交通事故現場圖、調查訪問表、估價
    單、天晟醫療社團法人天晟醫院診斷證明書及現場照片等（
    見本院卷第6至8頁、第13至14頁、第17至20頁）附卷可稽，
    是此部分之事實，首堪認定。
　㈡按當事人主張有利於己之事實者，就其事實有舉證之責任。
    但法律別有規定，或依其情形顯失公平者，不在此限，民事
    訴訟法第277 條定有明文。又民事訴訟如係由原告主張權利
    者，應先由原告負舉證之責，若原告先不能舉證，以證實自
    己主張之事實為真實，則被告就其抗辯事實即令不能舉證，
    或其所舉證據尚有疵累，亦應駁回原告之請求。次按因故意
    或過失，不法侵害他人之權利者，負損害賠償責任，民法第
    184 條第1 項前段定有明文，而此條文所指侵權行為之成立
    ，須具備：⒈有加害行為。⒉有故意或過失。⒊加害行為須具
    不法性。⒋侵害他人之權利。⒌侵害行為與損害之間須有因果
    關係之要件。是主張有侵權行為發生之被害人即須就上開各
    項要件負舉證責任。原告雖主張被告駕駛肇事車輛之行為有
    過失致其受有前開損害，然為被告所否認，揆諸上開說明，
    自應由原告負舉證之責。
　㈢汽車行近行人穿越道，遇有行人穿越時，無論有無交通指揮
    人員指揮或號誌指示，均應暫停讓行人先行通過，道路交通
    安全規則第103條第2項定有明文。經查，原告原騎乘系爭車
    輛在肇事車輛之後方，後於上開時、地欲自肇事車輛之左後
    方超車時，因肇事車輛停在系爭交岔路口，致系爭車輛之右
    側車身與肇事車輛之左後方保險桿發生碰撞等情，有現場照
    片（見本院卷第17頁背面至第18頁）在卷可參，復為兩造所
    不爭執；而本院勘驗行車紀錄器畫面結果略以：於影片時間
    00：45秒許，肇事車輛開啟方向燈而向前行，而於影片時間
    00：52秒許，肇事車輛行經系爭交岔路口時，開始向右轉彎
    ，後於影片時間00：57秒許，民光路上之行人穿越道有行人
    在穿越，肇事車輛因而停等在系爭交岔路口，嗣於影片時間
    00：58秒許，影片中傳來車輛之碰撞聲乙情，有上開本院11
    1年4月6日勘驗筆錄及行車紀錄器畫面光碟（見本院卷第58
    頁背面）在卷可憑，足認被告駕駛肇事車輛行經系爭交岔路
    口時，因行人穿越道上有行人通行，因而停下肇事車輛等待
    行人通行，揆諸上開規定，自難認被告駕駛行為有何過失存
    在。再參酌原告於本院詢問時自認：我與肇事車輛原本是並
    行，但肇事車輛後來要右轉而向右靠，我就換從肇事車輛之
    左後方要超越，但肇事車輛又緊急煞車，導致系爭車輛之車
    頭過了，但車身還沒有過才撞到肇事車輛等語（見本院卷第
    58頁背面），足見系爭交通事故係因原告駕駛系爭車輛並未
    保持安全距離，致與肇事車輛發生碰撞，益徵被告駕駛行為
    並無過失無疑。此外，原告復未能舉其他事證以明被告就本
    件交通事故之發生有何故意或過失，是原告請求被告就本件
    事故負侵權行為損害賠償之責，即難認有據。
四、從而，原告依民法侵權行為之法律關係，請求被告連帶給付
    65,600元，及自起訴狀繕本送達翌日起至清償日止，按週年
    利率5 ％計算之利息，為無理由，應予駁回。
五、訴訟費用負擔之依據：民事訴訟法第78條，並依同法第436
    條之19第1 項規定，確定訴訟費用額如主文第2項所示。
中　　華　　民　　國　　111 　年　　4 　　月　　22　　日
                  桃園簡易庭  法  官  顏嘉漢
以上為正本係照原本作成。
如不服本判決，應於送達後20日內，向本院提出上訴狀並表明上
訴理由，如於本判決宣示後送達前提起上訴者，應於判決送達後
20日內補提上訴理由書（須附繕本）。
如委任律師提起上訴者，應一併繳納上訴審裁判費。   
中　　華　　民　　國　　111 　年　　4 　　月　　22　　日
                              書記官  楊上毅
附錄：
一、民事訴訟法第436條之24第2項：
    對於小額程序之第一審裁判上訴或抗告，非以其違背法令為
    理由，不得為之。
二、民事訴訟法第436條之25：
    上訴狀內應記載上訴理由，表明下列各款事項：
    (一)原判決所違背之法令及其具體內容。
    (二)依訴訟資料可認為原判決有違背法令之具體事實。
三、民事訴訟法第471條第1項：（依同法第436條之32第2項規定
    於小額事件之上訴程序準用之）
    上訴狀內未表明上訴理由者，上訴人應於提起上訴後20日內
    ，提出理由書於原第二審法院；未提出者，毌庸命其補正，
    由原第二審法院以裁定駁回之。